【裁判字號】    92,訴,2011
【裁判日期】    920919
【裁判案由】    毒品危害防制條例
【裁判全文】
臺灣高雄地方法院刑事判決              九十二年度訴字第二○一一號
    公  訴  人  臺灣高雄地方法院檢察署檢察官
    被      告  甲○○
右列被告因違反毒品危害防制條例案件，經檢察官提起公訴（九十二年度毒偵字第二
六五六號），本院依簡式審判程序審理判決如左：
    主  文
甲○○連續施用第一級毒品，處有期徒刑捌月。
扣案第一級毒品海洛因壹包（驗前毛重零點伍公克，驗後淨重零點貳壹公克，包裝重
零點貳玖公克）、殘留第一級毒品海洛因殘渣之注射針筒壹支、殘留第一級毒品海洛
因殘渣之吸管鏟子壹支，均沒收銷燬之。
    事  實
一、甲○○前曾因施用第二級毒品安非他命案件，經裁定送觀察、勒戒（本院九十一
    年度毒聲字第三四一四號）後，認無繼續施用毒品之傾向，業經臺灣高雄地方法
    院檢察署檢察官於民國九十一年八月十二日，以九十一年度毒偵字第二六五四號
    為不起訴處分確定。詎其於前受不起訴處分確定後五年以內，猶不知悔改，復基
    於施用第一級毒品之概括犯意，自九十二年二月十四日起至九十二年四月二十六
    日止，連續在高雄縣梓官鄉○○村○○路五十五號淨華寺所內等處，施用第一
    級毒品海洛因多次。嗣於九十二年四月二十六日十九時三十分許，為警在上址查
    獲，並扣得第一級毒品海洛因一包（驗前毛重○．五公克，驗後淨重○．二一公
    克，包裝重○．二九公克），及殘留第一級毒品海洛因殘渣之注射針筒一支、殘
    留第一級毒品海洛因殘渣之塑膠鏟子一支等物，並就該施用毒品犯行裁定送觀察
    、勒戒（本院九十二年度毒聲字第二六三六號）後，認有繼續施用毒品之傾向，
    再經裁定送強制戒治在案（本院九十二年度毒聲字第三三五五號）。
二、案經高雄縣警察局岡山分局報告臺灣高雄地方法院檢察署檢察官偵查起訴。
    理  由
一、本案被告所犯違反毒品危害防制條例第十條第一項之施用第一級毒品罪，其法定
    刑為死刑、無期徒刑、最輕本刑為三年以上有期徒刑以外之罪，於準備程序進行
    中，被告就被訴事實為有罪之陳述，經受命法官告知簡式審判程序之要旨及經被
    告同意適用簡式審判程序後，本院合議庭裁定本案由受命官獨任進行簡式審判程
    序審理在卷，合先敘明。
二、訊據被告甲○○對右揭連續施用第一級毒品海洛因之犯行供認不諱，而被告於遭
    警查獲時所採尿液送驗結果，確呈嗎啡陽性反應，有高雄縣政府衛生局煙毒尿液
    檢驗成績書一紙附卷可稽（詳九十二年度毒偵字第二六五六號偵查卷內第五頁）
    ，足認被告之自白核與事實相符。另被告於遭警查獲時扣案之第一級毒品海洛因
    一包（驗前毛重○．五公克，驗後淨重○．二一公克，包裝重○．二九公克），
    經送驗結果，確含海洛因成份，有法務部調查局調科壹字第220015603號鑑驗通
    知書一紙在卷足參（詳九十二年度毒偵字第二六五六號偵查卷內第十頁）；另被
    告於遭警查獲時扣案之注射針筒一支、塑膠鏟子一支，經送驗結果，亦含微量海
    洛因成份，有高雄醫學大附設中和紀念醫院報告編號0000－000號、00
    00－000號檢驗報告各一紙附卷可佐（詳本院卷內第十四頁、第十五頁）。
    此外，被告前曾因施用第二級毒品安非他命案件，經裁定送觀察、勒戒（本院九
    十一年度毒聲字第三四一四號）後，認無繼續施用毒品之傾向，業經臺灣高雄地
    方法院檢察署檢察官於九十一年八月十二日，以九十一年度毒偵字第二六五四號
    為不起訴處分確定。詎其於前受不起訴處分確定後五年以內，再犯本案施用毒品
 犯行，為二犯；並就該施用毒品犯行，經裁定送觀察、勒戒（本院九十二年度毒
    聲字第二六三六號）後，認有繼續施用毒品之傾向，復有臺灣高雄看守所附設勒
    戒處所九十二年五月十三日高所坤戒勒字第一一○二號函及函附之有無繼續施用
    毒品傾向證明書、臺灣高等法院被告全國前案紀錄表各一紙附卷為憑。事證明確
    ，被告右揭連續施用第一級毒品海洛因之犯行洵堪認定，應予依法論科。
三、查海洛因係毒品危害防制條例第二條第二項第一款所定之第一級毒品，不得非法
    持有、施用，被告竟持以施用，故核被告甲○○之所為，係犯毒品危害防制條例
    第十條第一項之施用第一級毒品罪。被告施用第一級毒品海洛因前同時持有第一
    級毒品海洛因，其持有之低度行為，已為施用之高度行為所吸收，不另論以持有
    第一級毒品罪。又被告自九十二年二月十四日起至九十二年四月二十六日十九時
    三十分許被查獲時止，就上開施用第一級毒品海洛因之多次犯行，係時間緊接、
    手法相同，觸犯構成要件同一之罪名，顯係基於概括之犯意反覆為之，為連續犯
    ，應依刑法第五十六條之規定，論以連續施用第一級毒品一罪，並依法加重其刑
    。爰審酌被告前曾因施用第二級毒品安非他命案件，經裁定送觀察、勒戒（本院
    九十一年度毒聲字第三四一四號）後，認無繼續施用毒品之傾向，業經臺灣高雄
    地方法院檢察署檢察官於九十一年八月十二日，以九十一年度毒偵字第二六五四
    號為不起訴處分確定。詎其於前受不起訴處分確定後五年以內，再犯本案連續施
    用第一級毒品犯行，為二犯，顯見被告意志不堅，並對施用毒品之行為不知悛悔
    ，惟其犯罪係戕害自身，尚未害及他人，及犯後已坦承犯行，態度尚佳等一切情
    狀，爰酌情量處如主文所示之刑，以示儆懲。扣案第一級毒品海洛因一包（驗前
    毛重○．五公克，驗後淨重○．二一公克，包裝重○．二九公克），核屬毒品危
    害防制條例第二條第二項第一款所定之第一級毒品；另扣案殘留第一級毒品海洛
    因殘渣之注射針筒一支、殘留第一級毒品海洛因殘渣之吸管鏟子一支等物，因所
    殘留之第一級毒品海洛因殘渣量微、無法剝離，視同毒品危害防制條例第二條第
    二項第一款所定之第一級毒品，均屬違禁物，爰依同條例第十八條第一項前段規
    定，宣告均沒收銷燬之。
據上論斷，應依刑事訴訟法第二百七十三條之一第一項、第二百八十四條之一、第二
百九十九條第一項前段，毒品危害防制條例第十條第一項、第十八條第一項前段，刑
法第十一條前段、第五十六條，判決如主文。
本案經檢察官乙○○到庭執行職務。
中      華      民      國      九十二      年      九    月    十九    日
                                    臺灣高雄地方法院刑事第七庭
                                      法  官  柯  盛  益
右正本證明與原本無異。
如不服本判決，應於判決送達後十日內，向本院提出上訴狀。
                                      書記官  陳  昱  良
中      華      民      國      九十二      年      九    月    十九    日
附錄本案判決論罪科刑法條全文
毒品危害防制條例第十條第一項：
施用第一級毒品者，處六月以上五年以下有期徒刑。


司法院資訊處製作；財團法人民間司法改革基金會備份。
